# 瑞华研究2010-2016 3-2-81企业分立

提问人：baihaojie1986 时间：2018-04-22 07:27:24
陈版您好
求教个问题，在学习瑞华研究2010-2016 3-2-81企业分立中，提到分立中的新设企业需要判断是同一控制下的企业合并还是非同一控制下的企业合并或者非企业合并，企业合并不是指两个单独的企业合并成一个报告主体吗？分立中的新设企业怎么和企业合并的概念对应呢？
多谢

回答人：chenyiwei
新设企业取得分立前原企业的资产或业务，需站在新设企业角度考虑其会计处理。 1 、如果取得一个业务，且新设企业的实际控制人即为分立前原企业的实际控制人，则对新设企业而言为同一控制下业务合并； 2 、如果取得一个业务，且新设企业的实际控制人不是分立前原企业的实际控制人，则对新设企业而言为非同一控制下业务合并； 3 、如果取得的是不构成业务的资产，则对新设企业而言属于资产收购。

提问人：xiaochao1212 时间：2018-12-19 10:57:38
"无论分立企业有没有增加新的投资者，被分立企业只需将进入分立企业的资产、负债以原账面价值为基础予以转销，并按转出的净资产账面价值冲减所有者权益"，被分立企业将分出去的资产，负债以原账面价值为基础进行转销如何理解?此处为什么不考虑按照是否为同一控制下的逻辑进行处理，区分为同一控制下和非同一控制下处置业务呢？

回答人：chenyiwei
同一控制下处置或分配资产，其会计处理原则与非同一控制下类似交易一致。即合并的会计处理需区分时是否为同一控制下，但处置或分配交易不作区分。

提问人：polariswong 时间：2019-07-29 11:52:30
陈老师，分立企业取得构成业务的资产且属于同一控制下的情况的，那么分立企业对于取得资产的入账，是根据该部分资产在原被分立企业的账面价值入账，还是考虑同控合并准则，根据该部分资产在最终控制方合并报表中记录的金额入账？这二者是有可能不同的。我注意到陈老师在本版有回复按原被分立企业账面价值入账，但在瑞华研究3-2-81中是按最终控制方合并报表中记录的金额入账。

回答人：chenyiwei
按同一控制下合并的原则，应是“按最终控制方合并报表中记录的金额入账”。